臺灣臺北地方法院刑事裁定　　　　　　　　96年度聲字第94號
聲　請　人　臺灣臺北地方法院檢察署檢察官
受　刑　人　甲○○
上列聲請人因受刑人數罪併罰有二裁判以上，聲請定其應執行之
刑（九十五年執聲字第二○號），本院裁定如下：
    主  文
甲○○所犯如附表所示之罪應執行拘役玖拾日，如易科罰金，以
銀元佰元即新臺幣玖佰元折算壹日。
    理  由
一、聲請意旨略以：受刑人甲○○因犯贓物等案件，先後經判決
    確定如附表，應依刑法第五十三條、第五十一條第六款定其
    應執行之刑，爰依刑事訴訟法第四百七十七條第一項聲請裁
    定等語。
二、按裁判確定前犯數罪者，併合處罰之；數罪併罰，有二裁判
    以上者，依刑法第五十一條之規定，定其應執行之刑，刑法
    第五十條、第五十三條分別定有明文。
三、查受刑人行為後，刑法部分條文於民國九十四年二月二日經
    總統公布修正，並自九十五年七月一日起施行。按行為後法
    律有變更者，適用行為時之法律，但行為後之法律有利於行
    為人者，適用最有利於行為人之法律，現行刑法第二條第一
    項定有明文。又依刑法第五十一條定應執行刑時，裁判確定
    前犯數罪，其中一罪在新法施行前者，亦應為新舊法比較，
    最高法院九十五年五月二十三日第八次刑事庭會議著有決議
    可資參照。經查：修正前刑法第五十一條第六款原規定：「
    六、宣告多數拘役者，比照前款定其刑期。但不得逾四個月
    。」修正為：「六、宣告多數拘役者，比照前款定其刑期。
    但不得逾一百二十日。」，經比較修正前後規定之結果，修
    正後之刑法第五十一條第六款並無較有利於行為人之情形，
    是依刑法第二條第一項前段規定，自應依修正前刑法第五十
    一條第六款之規定，定其應執行之刑，先予敘明。
四、經查：本件受刑人因犯公共危險、贓物等案件，均係於九十
    五年七月一日前犯之，並經本院先後判處如附表所示之刑，
    均經分別確定在案。茲檢察官聲請定其應執行之刑，本院審
    核認聲請為正當，應定其應執行之刑。按被告行為後，關於
    易科罰金之折算標準，除刑法第四十一條有所修正外，罰金
    罰鍰提高標準條例亦於九十五年五月十七日經總統公布修正
    ，刪除第二條有關易科罰金及易服勞役折算標準之規定，並
    自九十五年七月一日起施行。刑法第四十一條第一項前段關
    於易科罰金之規定，新法修正為「犯最重本刑為五年以下有
    期徒刑以下之刑之罪，而受六個月以下有期徒刑或拘役之宣
    告者，得以新臺幣一千元、二千元或三千元折算一日，易科
    罰金」，惟依被告行為時之刑罰法律即修正前刑法第四十一
    條第一項前段：「犯最重本刑為五年以下有期徒刑以下之刑
    之罪，而受六個月以下有期徒刑或拘役之宣告，因身體、教
    育、職業、家庭之關係或其他正當事由，執行顯有困難者，
    得以一元以上三元以下折算一日，易科罰金」及修正前罰金
    罰鍰提高標準條例第二條關於「依刑法第四十一條易科罰金
    者，均就其原定數額提高為一百倍折算一日；法律所定罰金
    數額未依本條例提高倍數，或其處罰法條無罰金刑之規定者
    ，亦同」等規定，易科罰金之折算標準最高為銀元三百元，
    最低為銀元一百元，換算為新臺幣後，最高額為新臺幣九百
    元，最低額為新臺幣三百元。比較修正前、後關於易科罰金
    折算標準之刑罰法律，適用修正前之規定即修正前刑法第四
    十一條第一項前段及修正前罰金罰鍰提高標準條例第二條規
    定，對被告較為有利，爰依刑法第二條第一項前段之規定，
    適用最有利於被告之行為時法即修正前刑法第四十一條第一
    項前段、修正前罰金罰鍰提高標準條例第二條規定處罰，爰
    併諭知易科罰金之折算標準。
五、至於受刑人所犯前述公共危險罪，雖已於九十五年三月六日
    易科罰金執行完畢，有臺灣高等法院被告前案紀錄表一份在
    卷可稽，惟按數罪併罰之案件，其各罪判決均係宣告刑，縱
    令其中一罪之宣告刑在形式上已經執行，仍應由法院定其應
    執行刑，俟檢察官指揮執行「應執行刑」時，再就形式上已
    執行部分予以折抵，最高法院八十七年臺上字第四○九九號
    著有判決意旨可資參照，是本院仍應依法就受刑人判決確定
    前所犯之數罪定其應執行之刑，附此敘明。
六、依刑事訴訟法第四百七十七條第一項、第二百二十條，刑法
    第二條第一項前段、刑法第五十三條、修正前刑法第五十一
    條第六款、第四十一條第一項前段，修正前罰金罰鍰提高標
    準條例第二條，現行法規所定貨幣單位折算新臺幣條例第二
    條，裁定如主文。
中　　華　　民　　國　九十六　年　 一　 月 　三十一 　日
  　　　　　　　臺灣臺北地方法院刑事第二庭
  　　　　　　　    法　    官　雷淑雯
以上正本證明與原本無異。
如不服本裁定，應於送達後五日內向本院提出抗告狀。
中　　華　　民　　國　九十六　年　 一　 月 　三十一 　日
                    書  記  官　陳弘文
附表
  ┌──────┬─────────┬──────────┐
  │罪        名│   公 共 危 險    │    贓        物    │
  ├──────┼─────────┼──────────┤
  │宣   告   刑│   拘役五十日     │    拘役五十日      │
  ├──────┼─────────┼──────────┤
  │犯 罪 日 期 │九十三年十二月九日│ 九十四年五月間     │
  ├──────┼─────────┼──────────┤
  │偵 查 機 關 │士林地檢九十四年度│臺北地檢九十四年度偵│
  │年 度 案 號 │偵緝字第二五九號  │字第一三四七五號    │
  ├───┬──┼─────────┼──────────┤
  │      │法院│    士林地院      │      臺北地院      │
  │      ├──┼─────────┼──────────┤
  │最  後│案號│九十四年度士交簡字│九十五年度簡字第二五│
  │事實審│    │第六二三號        │○一號              │
  │      ├──┼─────────┼──────────┤
  │      │判決│九十四年七月十三日│九十五年八月二十九日│
  │      │日期│                  │                    │
  ├───┼──┼─────────┼──────────┤
  │      │法院│    士林地院      │      臺北地院      │
  │      ├──┼─────────┼──────────┤
  │確  定│案號│九十四年度士交簡字│九十五年度簡字第二五│
  │      │    │第六二三號        │○一號              │
  │判  決├──┼─────────┼──────────┤
  │      │判決│                  │                    │
  │      │確定│九十四年八月二十二│ 九十五年十一月十七 │
  │      │日期│日                │ 日                 │
  ├───┴──┼─────────┼──────────┤
  │備       註 │士林地檢九十四年度│ 臺北地檢九十五年度 │
  │            │執字第二七七五號  │ 執字第五五六四號   │
  │            │（已執行完畢）    │                    │
  └──────┴─────────┴──────────┘
